【裁判字號】    88,易,3429
【裁判日期】    890608
【裁判案由】    竊盜
【裁判全文】
臺灣臺南地方法院刑事判決                        八十八年度易字第三四二九號
    公  訴  人  臺灣台南地方法院檢察署檢察官
    被      告  丁○○
    選任辯護人  翁秋銘
右列被告因竊盜案件，經檢察官提起公訴（八十八年度偵字第一三三五０號），本院
判決如左：
    主  文
丁○○於夜間侵入有人居住之建築物竊盜，未遂，累犯，處有期徒刑柒月。
    事  實
一、丁○○曾於民國八十七年間，因妨害自由案件，經本院判處有期徒刑三月確定，
    並於八十八年六月十五日易科罰金執行完畢，仍不知悔改，復於八十八年八月九
    日凌晨四時五十分許，因騎乘ＮＪＱ－○三三號機車途經台南縣永康市○○路六
    八五（起訴書誤載為六五八）巷十七號當時為乙○○居住之處所，見四處無人，
    竟意圖為自己不法之所有，進入該建築物內著手竊取乙○○所有之硬幣新台幣（
    下同）九千五百元及電玩ＩＣ板五塊，尚未得手，即為乙○○發現追躡，丁○○
    遂將上開硬幣及ＩＣ板，棄置原地，並在情急之下，將其所騎用之ＮＪＱ－○三
    三號機車亦棄置該地，迅速逃離上址，嗣經乙○○發現該機車排氣管尚有熱度認
    有可疑，而自行起出於該機車置物箱內之鉗子二支、老虎鉗一支、起子十支、美
    工刀二把、筆型電燈一支等物。再經警協助循線查獲丁○○。
二、案經乙○○訴由台南縣警察局永康分局報請台灣台南地方法院檢察署檢察官偵查
    起訴。
    理  由
一、訊據被告丁○○固對其於右開時、地著手竊取硬幣九千五百元及電玩ＩＣ板五塊
    等情供承不諱，惟辯稱：前揭行竊地點係告訴人乙○○經營電動玩具店之營業場
    所，係二十四小時營業之公眾得進出場所，並非住宅云云。經查，訊之被告於警
    訊時即自承：係上址門沒有關好所以進入行竊等情，又於偵查中亦供稱當時沒有
    帶工具因門沒有鎖伊即從門進入等語，雖於本院初次訊問時即改稱該處係電玩店
    仍在營業中云云（八十九年一月六日訊問筆錄參見），然復又本院再度訊問時供
    稱：當時未營業，但是門是開著的，裡面沒有人等語（八十九年三月二十三日訊
    問筆錄參見），另訊之證人即到場處理之警員丙○○證稱：渠到場處理時被害人
    所在之上址並沒有在營業等情（八十九年三月二十三日訊問筆錄參見），參以經
    本院勘驗現場結果，上址有四扇電動鐵捲門及一扇木門均可通供出入，倘若當時
    係在營業中則衡情應至少有一扇大門供客人進出，而被告稱係由木門進入該處，
    足徵上開場所於被告行竊之際上開電動玩具營業所並未營業，並非公眾得出入之
    場所。又該營業所僅隔一走道即與被害人居住其內之辦公室相鄰，有勘驗筆錄在
    卷可稽，而該營業所與辦公室同為告訴人之監督管領範圍，參諸被告亦陳稱係被
    人發現而迅速逃離現場等情，足認被告進入上開營業所，係同時妨害告訴人居住
    之安全無訛。是被告上開所辯尚無可採信。又在上址停放之ＮＪＱ－○三三號機
    車，確係被告父親莊永裕所有，為被告所騎乘並停放等情，亦經被告陳明在卷，
    並有車籍作業系統－查詢認可資料一紙附卷可稽，此外復有贓物暫行發還認領保
    管單、鉗子二支、老虎鉗一支、起子十支、美工刀二把、筆型電燈一支扣案可資
    佐證被告確曾至告訴人上開處所無誤，被告自白核與事實大致相符。本件事證已
    臻明確，被告犯行足堪認定。
二、按夜間侵入現有人居住之建築物，足以妨害居住安全，核被告侵入現有人居住之
    建築物行竊未果，所為係犯刑法第三百二十一條第二項、第一項第一款加重竊盜
    未遂罪。公訴人認被告已行竊得手而係犯同法同條第一項第一款之加重竊盜既遂
    罪，惟查，按告訴人之告訴，係以使被告受刑事訴追為目的，是其陳述是否與事
    實相符，仍應調查其他證據以資審認，最高法院五十二年度台上字第一三００號
    著有判例。本件告訴人於警訊時係陳稱伊發覺有異聲而發現竊嫌並追逐未果，在
    現場遺留之ＮＪＱ－○三三號機車上放有五塊ＩＣ板及九千五百元的十元硬幣和
    做案工具及行動電話、存褶等物，然於本院訊問時則係指稱扣案之鉗子二支、老
    虎鉗一支、起子十支、美工刀二把等工具係電玩機具旁角落找到，而ＩＣ板五塊
    與零錢則在機車置物箱內找到等語，（八十九年三月二十二日訊問筆錄），則被
    告是否有將扣案之上開工具攜帶入內，被害人前後指訴不一，誠屬可議，況參諸
    告訴人係於八十八年八月九日遭竊，卻遲至同年月十九日始向警局報案，其聲稱
    當時嫌太麻煩要私下和解，所以請甲○○幫伊找被告的年籍資料而循線找到被告
    父親等情（本院八十九年四月二十七日訊問筆錄參見），是被告父親莊永裕到庭
    證稱被害人曾多次打電話向其索賠以幾十萬元等情（同上訊問筆錄參見），乃屬
    信而有徵，告訴人未立即報警處理而為前開之舉，難謂無令人非議之處，其指訴
    是否完全為真，已難遽信；另參以證人即被害人友人而當時亦在現場之台南縣警
    察局永康分局永康派出所警員甲○○則到庭證稱：扣案工具有部分在上開營業所
    發現，有部分則在機車內，硬幣係與工具放在上址處所內之桌子上或旁邊等情（
    八十九年五月二十五日審判筆錄參見），而與被害人所指述之失竊情節不符，而
    與被告所堅稱其並未得手即被發現，並未及將硬幣置於機車置物箱內等情則互核
    相符。況且證人即到場處理警員丙○○係證述：伊到場時電玩ＩＣ板五塊係告訴
    人拿給伊的，現場已移動過等情，而到場之警員既不知扣案之ＩＣ板五塊與零錢
    是否確實係從機車內取出，是告訴人所述是否全然為真，則非無疑義，又在場證
    人甲○○係告訴人之友人與告訴人過從甚密，身為警察人員於案發時未積極採證
    保持現場完整，而任由告訴人破壞現場之完整，且在本院經進一步質問案發當時
    失竊過程之重要細節，其所證述復與告訴人所指訴之情節相左，其證詞是否屬實
    已令人質疑，實難採為憑信。故尚不得僅憑告訴人有瑕疵之指訴，遽認被告有既
    遂犯行，此外，復查無積極證據足證被告已將前揭ＩＣ板五塊與零錢竊得而置於
    自己實力支配之下，被告著手竊盜後是否既遂之事實，尚屬不能證明，公訴人認
    被告係犯加重竊盜既遂罪，容有未洽，附此陳明。另告訴人乙○○尚且指訴稱被
    告係攜帶工具並破壞木門而進入上址行竊，經本院勘驗現場時雖有發現木門門框
    遭撬開的痕跡，然事發當時並未保持現場之完整性以供採證，是無證據證明係被
    告所為，又如前所述之相同理由，扣案工具於案發當時究係置放在營業所內抑或
    在機車置物箱內已屬不明，並無證據證明被告於著手行竊時，有將扣案之工具攜
    帶入內，故有關被告攜帶兇器、毀壞門扇之事實，亦屬不能證明，附此敘明。又
    被告前於八十七年間，因犯妨害自由罪，經本院判處有期徒刑三月確定，於八十
    八年六月十五日易科罰金執行完畢，有台灣台南地方法院檢察署刑案資料查註紀
    錄表在卷可按，其於五年之內再犯本件有期徒刑以上之罪，為累犯，應依法加重
    其刑。被告已著手於上開犯罪行為之實行而不遂，為未遂犯，依刑法第二十六條
    規定按既遂犯之刑度減輕之，並依法先加重後減輕之。爰審酌被告前曾犯罪素行
    非佳、犯罪之動機、目的、手段、所生危害、所得利益、其智識程度、犯罪後態
    度等一切情狀，量處如主文所示之刑，以資懲儆。扣案之鉗子二支、老虎鉗一支
    、起子十支、美工刀二把、筆型電燈一支，並非被告供犯罪所用或供犯罪預備之
    物，且被告供稱係其弟弟所有之物，故無從依法宣告沒收，併此敘明。
據上論斷，應依刑事訴訟法第二百九十九條第一項前段，刑法第二十六條前段、第三
百二十一條第二項、第一項第一款、第四十七條，判決如主文。
本案經檢察官陳俊秀到庭執行職務。
中    華    民    國      八十九    年      六        月      八        日
      臺灣臺南地方法院刑事第三庭
                                      法  官  林  淑  婷
右正本證明與原本無異
如不服本判決應於送達後十日內向本院提出上訴狀
                                      書記官  董  挹  棻
中    華    民    國      八十  九  年      六        月   十三         日
附錄本案論罪科刑法條全文：
中華民國刑法第三百二十一條
 (加重竊盜罪)
犯竊盜罪而有左列情形之一者，處六月以上五年以下有期徒刑：
一  於夜間侵入住宅或有人居住之建築物、船艦，或隱匿其內而犯之者。
二  毀越門扇、牆垣或其他安全設備而犯之者。
三  攜帶兇器而犯之者。
四  結夥三人以上而犯之者。
五  乘火災、水災或其他災害之際而犯之者。
六  在車站或埠頭而犯之者。
前項之未遂罰之。


司法院資訊處製作；財團法人民間司法改革基金會備份。
